【裁判字號】    94,交上訴,1170
【裁判日期】    950104
【裁判案由】    公共危險
【裁判全文】
臺灣高等法院臺南分院刑事判決      94年度交上訴字第1170號
上  訴  人
即  被  告  甲○○
上列上訴人因公共危險案件，不服臺灣雲林地方法院94年度交訴
字第45號中華民國94年10月25日第一審判決（起訴案號：臺灣雲
林地方法院檢察署94年度偵字第3421號），提起上訴，經本院裁
定適用簡式審判程序，本院判決如下：
    主  文
上訴駁回。
甲○○緩刑參年，緩刑期內付保護管束。
    事  實
一、甲○○於民國（下同）94年6月11日下午1時35分許，駕駛車
    牌號碼FC-2551號自用小客車，沿雲林縣口湖鄉台17線下崙
    段西側大排由北往南方向行駛，行經該路段沿海加油站西側
    大排前，與乙○○所騎乘車牌號碼GC6-925號重型機車發生
    擦撞，乙○○因而人車倒地，並受有左腿骨折之傷害（過失
    傷害部分未據告訴），甲○○於肇事後，下車查看乙○○時
    ，發現乙○○受傷倒地，已明知其駕駛上開動力交通工具肇
    事致人受傷，竟基於逃逸之犯意，未立即採取救護或其他必
    要措施，亦未停留於現場等候警察前往處理，僅短暫停留即
    藉報案為由，逕自駕車逃離現場。嗣經路人報警前往處理，
    經警循線查獲始悉上情。
二、案經雲林縣警察局北港分局報告臺灣雲林地方法院檢察署檢
    察官偵查起訴。
    理  由
甲、程序方面：
    本件上訴人即被告甲○○於本院準備程序為有罪之陳述，並
    經本院裁定適用簡式審判程序，則依刑事訴訟法第二百七十
    三條之二規定，本件証據之調查，不受同法第一百五十九條
    第一項、第一百六十一條之二、第一百六十一條之三、第一
    百六十三條之一及第一百六十四條至第一百七十條規定之限
    制，合先敘明。
乙、實體方面：
一、上揭事實，業據被告於警詢、原審及本院審理時坦承不諱，
    核與被害人乙○○於警詢、偵查中指述之情節相符，並有道
    路交通事故現場圖、道路交通事故調查報告表（一）、（二
    ）各1份，現場及車損照片8幀在卷可稽，足見被告自白與事
    實相符，堪予採信，本件事證明確，被告犯行堪以認定。
二、核被告所為，係犯刑法第185 條之4 之駕駛動力交通工具肇
    事致人受傷而逃逸罪。
三、原審以被告罪証明確，因予適用刑法第185條之4、第41條第
    1項前段，罰金罰鍰提高標準條例第2條之規定；並審酌被告
    肇事致人受傷後，因緊張而駕車逃逸，其置傷者於不顧，固
    屬不該，惟其係因一時疏忽始肇致本件車禍，於車禍發生後
    亦曾短暫停留，此與肇事後為逃避查緝而逕自駛離現場者，
    尚有不同，及其犯後坦承犯行、被害人受傷情形並非嚴重、
    家有父母妻兒、在工地從事臨時工、教育程度為國中畢業等
    一切情狀，量處有期徒刑六月，並諭知易科罰金之折算標準
    。經核原審認事用法俱無不合，量刑亦稱妥適，被告上訴意
    旨雖以原審量刑過重而指摘原判決不當，惟刑法第185條之4
    之罪其最低刑為有期徒刑六月，原審量處最低刑，並無量刑
    過重之情事，被告上訴無理由，應予駁回。惟按被告前曾於
    83年間因肅清煙毒條例、麻醉藥品管理條例，經法院分別判
    處有期徒刑二年六月、九月確定，並經定應執行有期徒刑三
    年，於86年9月2日因縮短刑期假釋出監，指揮書執行完畢日
    期為87年7月10日，此有臺灣高等法院被告前案紀錄表附卷
    足憑，則被告前雖受有期徒刑以上刑之宣告，但於執行完畢
    後，本件犯罪前，五年以內未曾受有期徒刑以上刑之宣告，
    其因一時失慮，致犯本罪，且犯後坦承犯行，深知悔悟，並
    與被害人乙○○達成和解，有調解筆錄一紙在卷可稽，本院
    認其經此次科刑教訓後，當益知警惕，應無再犯之虞，因認
    其所受宣告之刑，以暫不執行為適當，爰併予宣告緩刑三年
    ，並於緩刑期內付保護管束，以啟自新。
據上論結，應依刑事訴訟法第368條、第364條、第273條之1第1
項、刑法第74條第2款、第93條第1項，判決如主文。
本案經檢察官張太龍到庭執行職務。
中    華    民    國    95    年    1     月    4     日
                  刑事第四庭    審判長法  官  吳志誠
                                      法  官  蔡美美
                                      法  官  陳珍如
以上正本證明與原本無異。
如不服本判決，應於收受本判決後十日內向本院提出上訴書狀。
其未敘述上訴理由者並得於提起上訴後十日內向本院補提理由書
狀（均須按他造當事人之人數附繕本）「切勿逕送上級法院」。
                                      書記官  岑  玢
中    華    民    國    95    年    1     月    4     日
附錄：本判決論罪科刑法條
中華民國刑法第185條之4
駕駛動力交通工具肇事，致人死傷而逃逸者，處6月以上5年以下
有期徒刑。


司法院資訊處製作；財團法人民間司法改革基金會備份。
